臺灣士林地方法院交通事件裁定　　　　　　　　　　　九十年度交聲字第六五七號
　　原處分機關　臺北巿交通事件裁決所
　　異　議人即
　　受 處分 人　甲○○
右受處分人因違反道路交通管理處罰條例案件，對於台北市交通事件裁決所於民國九
十年十一月十四日所為之裁決（北市裁三字第駕裁二二─Ｃ0000000號）聲明
異議，本院裁定如左：
    主  文
異議駁回。
    理  由
一、異議意旨略以：裁決機關以異議人甲○○於民國九十年八月二十五日十時五十五
    分，駕駛ＣＮ─○四六二號自小客車，行經設有燈光號誌管制之台北縣汐止市○
    ○路○段與汐平路之交岔路口時，違規闖紅燈，認異議人違反道路交通管理處罰
    條例第五十三條之規定（裁決書贅引第一項），而裁處異議人罰鍰新台幣二千七
    百元，並依同條例第六十三條第一項之規定記違規點數三點之處分。然異議人當
    時緊跟一台自小客車及一台大型聯結車行經該路口，且於燈號為綠燈時即已過停
    止線，因前方欲右轉之聯結車欲禮讓其旁之機車而暫停，故異議人之車與異議人
    前方之自小客車亦無法前進，待聯結車再行進時，異議人與異議人前方之自小客
    車亦隨之而行，惟二車均遭值勤員警以違規闖紅燈攔下，經異議人告知原由，值
    勤員警未予置理，仍開立罰單，但與異議人同時被警員攔下之另一自小客車駕駛
    向另一員警說明後，即被放行，堪認另一警員認並未違規。異議人所駕之車於過
    停止線時，燈號為綠燈，異議人並無闖紅燈之事由，裁決機關不查，竟予裁決，
    實有不法，為此聲明異議云云。
二、按汽車駕駛人，行經有燈光號誌管制之交岔路口闖紅燈者，處新台幣一千八百元
    以上五千四百元以下罰鍰；又違反道路交通管理處罰條例第五十三條規定者，除
    依原條款處罰鍰外，並記違規點數三點，此道路交通管理處罰條例第五十三條、
    第六十三條第一項第三款分別定有明文。而小型車行經有燈光號誌管制之交岔路
    口闖紅燈者，於期限內繳交或到案聽候裁決者，處新台幣二千七百元之罰鍰，此
    違反道路交通管理事件統一裁罰標準表亦有明文。
三、查異議人於上開時、地違規闖紅燈等情，業據證人即當場舉發之警員洪榮良於本
    院結證述明。雖異議人稱當時值勤之警員共有三人，並以上詞為辯，然查九十年
    八月二十五日十時五十五分，在台北縣汐止市○○路○段與汐平路之交岔路口值
    勤之警員僅洪榮良及陳柏宏二人等情，有臺北縣政府警察局汐止分局九十一年三
    月二十八日函及所附之勤務分配表可證，是異議人稱：共有三位警員值勤，顯有
    誤會。次查據證人洪榮良於本院證稱：異議人前方有部聯結車，在聯結車過後，
    號誌變紅燈，此時異議人之車尚在停止線的後方，於號誌變為紅燈後異議人方加
    速越過停止線。異議人距其前方之連結車約有十五至二十公尺，並非緊跟在後，
    因二車間有段距離，故聯結車應不會擋住異議人之視線等語，而證人即與洪榮良
    同時地值勤之警員陳柏宏於本院亦稱：當時僅其與洪榮良二人值勤。當時異議人
    闖紅燈，洪榮良將異議人攔下，在開單時二人有爭執，故對本件印象較深刻。洪
    榮良攔下異議人時，其正在開立異議人所闖紅燈之前一次燈號為紅燈時違規闖紅
    燈之駕駛人舉發違反道路交通管理事件通知單。於其值勤過程中未曾有攔下闖紅
    燈之客車後，因認駕駛人所說之原因有道理而放行之情形等語，堪認異議人稱：
    其當時駕車緊跟聯結車之後，及在其前方同被攔下之小客車駕駛向另一警員說明
    經過後即遭放行云云，顯與事實不合。另查洪榮良與異議人夙不相識，又無恩怨
    ，端無設詞誣陷，甘冒偽證刑責之理。又交通警員掣單舉發違反道路交通管理處
    罰條例所列之違規事實，本質上為行政處分，係公務員基於職務上權力，依法就
    特定之具體事件所為具公法上效果之單方行政行為，基於公務員為公法上行為具
    有公信力之原則，該行政處分當可被推定為真正，其據以依法處分之事實認定亦
    為正確無誤，此與民事訴訟法第三百五十五條第二項規定：「文書依其程式及意
    旨得認作公文書者，推定其為真正」之情形相同，本此公信原則，乃立法者賦予
    行政機關制定違反道路交通事件統一裁罰標準及處理細則，使執勤警員得當機處
    分（如該細則第二十三條）以達其維護交通秩序、安全之行政目的，反之，若謂
    公務員一切行政行為均需預留證據以證其實，則國家行政勢必窒礙難行，據此，
    刑事訴訟法就犯罪證據有關之規定中，與屬行政秩序罰之交通違規裁罰本質不合
    之部分，自不在準用之列。本院既查無證據足資證明員警有捏造事實違法取締之
    情事，則執勤警員本其維護交通秩序、安全職責所為之舉發，自應受到合法、正
    確之推定。
四、綜上所述，異議人所辯無非卸責之詞，不足採信。異議人確有前揭闖越紅燈之違
    規情事無訛。是而原處分機關為前開裁處，核無不當，異議人聲明異議為無理由
    ，應予駁回。
五、依道路交通案件處理辦法第十九條，裁定如主文。
中      華      民      國      九十一      年    五    月      三      日
                                        臺灣士林地方法院交通法庭
                                            法  官  江  翠  萍
右正本證明與原本無異。
如不服本裁定應於送達後五日內向本院提出抗告狀。
                                            書記官  范  淑  芬
中      華      民      國      九十一      年    五    月      七      日
